---
title: "作業1"
output: 
  html_document: 
    toc: true
    toc_depth: 1
    number_sections: false
    toc_float:
      collapsed: true
      smooth_scroll: false
params:
  name: ["王正評","郭品辰","謝芮文","張郁瑋"]
  id: [710761105,710761112,710761120,710761108]
  group: "teamA"
  url: ""
---
請依狀況更改上面的name,id及group（分別代表組員姓名，學號及組號），但請勿更改下面三行的設定。  

***

姓名：`r params$name`  
學號：`r params$id`  
組號：`r params$group`  
網頁：`r params$url` 

***

作業除了讓同學檢視課堂所學程式外，有些題目只會給你未教過的函數建議（純為建議，你也可以不使用），你必需使用Help或網路查尋去了解函數的正確使用；搜詢正確程式函數使用的能力，也是程式設計的基本功。

如果是程式答案，在r chunk區塊裡面作答, 如：
```{r}
#你的程式答案
```

如果是文字答案，請直接在該題空白處回答。

```{r setup, include=FALSE}
# 此chunk為環境設定，無需更動
knitr::opts_chunk$set(echo = TRUE,message=F)
library(dplyr)
library(AER)
library(ggplot2)
library(knitr)
library(psych)
library(broom)
library(sandwich)
library(lmtest)
library(stargazer)
```

# 1 擋修的效果

本校經濟系的**個體經濟學**與**總體經濟學**有擋修限制：

  * 可修習個經條件：需經原上學期及格，微積分上學期有修習且不為0分。

  * 可修習總經條件：需經原上學期**不死當**（>=40分）且下學期及格。

擋修制度的用意在於讓學生於先修課程達一定基礎後，才有能力學好後面的進階課程。

## 1.1 效應評估

我們以個體經濟學為考量之進階課程，學生學習成效以**個經PR**（即學生第一次第一學期修完個經在同班的排名）來衡量。令**可修個體**虛擬變數其值為1若該學生通過修課限制可以修個經，反之為0。請寫下正確的效應結構（ 課堂上的Y即這裡的 **個經PR**，請對應課堂的$Y_{1i}-Y_{0i}$寫法，寫出這題的表示句子。)


Ans.

$$Y_{1i}-Y_{0i}=\delta_i$$
其中$\delta_i$為「可修個體」之效果


## 1.2 效應結構
接續上題，課堂上的treatment dummy即為這裡的**可修個體**dummy，請寫下對應課堂效應結構$Y_i=Y_{0i}+(Y_{1i}-Y_{0i})T_i$之對應寫法（以這裡的文字符號表示）。


Ans.

$$Y_i=Y_{0i}+(Y_{1i}-Y_{0i})T_i$$
其中$T_i=1$表示該學生的個經PR為「被擋修過之個經PR」加上「可修個體」之效果

 
## 1.3 簡單迴歸模型
考慮使用如下的簡單迴歸模型來估計效應係數：
$$個經PR_i=\beta_0+\beta_1 可修個體_i+\epsilon_i$$

執行以下程式引入作業資料**hw1Data**:
```{r data13}
library(readr)
hw1Data <- read_csv("https://raw.githubusercontent.com/tpemartin/github-data/master/econometrics107-2-hw1.csv")
```
其中變數定義如下：

  * **個經學年期**：個經PR來自的學年-學期，100-2即來自100年第2學期。
  
  * **個經PR**：學生**第一次**修習個經於該班上的個經成績排名，PR為勝過的人數比例。
  
  * **可修個體**：「學生在大一結束後有達到可修個經門檻」其值為1的dummy variable。

請進行OLS估計前述的簡單迴歸模型。（注意估計式標準誤必需使用穩健標準誤robust standard error，即使用三明治及HC調整後的標準誤。）


Ans.

```{r ans13, results='asis'}
model1<- lm((個經PR)~ (可修個體), data = hw1Data)
model1_coeftest<- coeftest(model1, vcov. = vcovHC, type="HC1")

stargazer(model1_coeftest, 
          type="html",
          align=TRUE)
```

## 1.4 選擇性偏誤
上題的估計結果很可能不正確，請說明原因故事（非數學證明）。


Ans.

學生個經是否被擋修過可能會造成立足點（被擋修過之個經PR）的不同。個經沒被擋修過的學生（可修個體= 1）可能代表他的學習能力
比較強，故處於比較高的立足點；而個經被擋修過的學生（可修個體= 0），可能代表他的學習能力較差
，故處於比較低的立足點。這樣會造成兩方個經PR的差異涵蓋了其本身立足點的差異，造成估計的結果不正確。


## 1.5 選擇性偏誤
這個資料還包含**經原PR**變數，它是學生最後修過的經原成績在該經原班的排名。說明有必要控制**經原PR**的理由（非數學證明）。


Ans.

「經原PR」非常有可能是造成立足點差異的因素，因為經濟學原理是個體經濟學前的基礎課程。「經原PR」愈高的學生，愈有可能是個經沒被擋修過的學生（可修個體= 1），他的學習能力較佳，立足點應該比較高，因此若加入「經原PR」這個解釋變數，可以使「可修個體」裡所存在的立足點差異轉移到「經原PR」下，所以有必要控制「經原PR」這個解釋變數。


## 1.6 複迴歸模型
估算以下的複迴歸模型：
$$個經PR_i=\beta_0+\beta_1 可修個體_i+經原PR_i+\epsilon_i.$$
（注意估計式標準誤必需使用穩健標準誤robust standard error，即使用三明治及HC調整後的標準誤。）


Ans.

```{r ans16, results='asis'}
model2<- lm((個經PR)~ (可修個體)+(經原PR), data = hw1Data)
model2_coeftest<- coeftest(model2, vcov. = vcovHC, type="HC1")

stargazer(model2_coeftest, 
          type="html",
          align=TRUE)
```


## 1.7 變數關連
請計算**可修個體**為1與0兩群人的**經原PR平均**及**個經PR平均**。（hint: 可利用dplyr套件下的`group_by()`,`summarise()`，及`mean( ,na.rm=T)`, na.rm=T表示計算時排除NA值） 


Ans.

```{r ans17}

hw1Data %>% group_by(可修個體) %>% summarise(經原avg=mean(經原PR,na.rm=T),個經avg=mean(個經PR,na.rm=T))

```


## 1.8 偏誤方向

請填入以下空格完成完整偏誤論述：  
有控制**經原PR**時，擋修會使得**個經PR** (1)_下降_(上升/下降) (2)_6.802_百分點，其值比未控制**經原PR**時還 (3)_低_(高/低)；這表示忽略**經原PR**會對效應係數估計產生 (4)_正向偏誤_(正向偏誤(upward bias)/負向偏誤(downward bias))。之所以會有上述的偏誤方向來自於兩個因素：

  1. **經原PR**與**個經PR**有(5)_正向_(正向/反向)關連
  2. **可修個體**=1的族群，其**經原PR**平均較(6)_高_(高/低)
  
故若不控制**經原PR**，因**可修個體**=1與=0兩群人也會分別帶有 **經原PR**  (7)_高與低_(高與低/低與高)特質，所以**可修個體**=1的人其**個經PR**高，有部份是因其**經原PR**也較(8)_高_(高/低)所至。

## 1.9 (Optional, 可不寫)

從前面的論述你發現什麼？背後的效應反映出什麼課程結構或學生學習問題？你會怎麼延伸研究下去。

# 2 理論

## 2.1

考慮如下的迴歸模型：

$$y_i=\beta_0+\beta_1x_i+\epsilon_i,$$
若使用最小平方法估計，則
$$\hat{\beta}_1=\frac{\sum_{i=1}^N (x_i-\bar{x})(y_i-\bar{y})}{\sum_{i=1}^N (x_i-\bar{x})^2}$$

其中$x_i$為0或1的虛擬變數，且令$n_0$與$n_1$分別為樣本中$x_i=0$與$x_i=1$的個數。

請證明：
$$\hat{\beta}_1=\bar{y}_1-\bar{y}_0,$$
其中$\bar{y}_1=\sum_{i,x_i=1}y_i/n_1$與$\bar{y}_0=\sum_{i,x_i=0}y_i/n_0$分別為$x_i=1$與$x_i=0$兩群樣本的$y_i$平均。

提示：證明過程可以適時的使用以下特質：

  * 
  $$\sum_i w_i=\sum_{i,x_i=1} w_i +\sum_{i,x_i=0} w_i$$
  
  * $\bar{x}=n_1/n$, 其中$n=n_0+n_1$。
  

Pf.
  
$$\hat{\beta}_1  = \frac{ \sum_{i=1}^n (x_i-\bar{x})(y_i-\bar{y}) } { \sum_{i=1}^n (x_i-\bar{x})^2 }$$
              $$= \frac{ (\sum_{i=1}^n x_iy_i)-n\bar{x}\bar{y} } { (\sum_{i=1}^n x_i^2)-n\bar{x}^2 }$$
              $$= \frac{ \sum_{i,x_i=1} y_i-n_1\bar{y} } { n_1-{n_1^2/n} }$$
              $$= \frac{ n_1\bar{y_1}-n_1\bar{y} } { n_1-{n_1^2/n} }$$
             $$= \frac{ \bar{y_1}-\bar{y} } { 1-{n_1/n} }$$
             $$= \frac{ \bar{y_1} } {n_0/n} - \frac{ (n_1\bar{y_1}+n_0\bar{y_0})/n } {n_0/n}$$
             $$= \frac{ n_1\bar{y_1}+n_0\bar{y_1}-n_1\bar{y_1}-n_0\bar{y_0} } {n_0}$$
             $$=\bar{y}_1-\bar{y}_0$$

## 2.2

假設$E(\epsilon_i|x_i)=0$，證明上題設定下：

  (a) $E(\hat{\beta}_1)=\beta_1$


Pf.

$$E(\hat{\beta}_1) = E(\bar{y_1}-\bar{y_0})$$
$$= E(\bar{y_1}) - E(\bar{y_0})$$
$$= E(\frac{ \sum_{i,x_i=1} y_i } {n_1}) - E(\frac{ \sum_{i,x_i=0} y_i } {n_0}) $$
$$= { \frac{1}{n_1} } E(\sum_{i} y_i|x_i=1) - { \frac{1}{n_0} } E(\sum_{i} y_i|x_i=0)$$
$$= { \frac{1}{n_1} } \sum_{i} E(y_i|x_i=1) - { \frac{1}{n_0} } \sum_{i} E(y_i|x_i=0)$$
$$= { \frac{1}{n_1} } n_1(\beta_0+\beta_1) - { \frac{1}{n_0} } n_0\beta_0$$
$$= \beta_1$$
  
  (b) 若條件在已知每個觀測值的$x_i$為1或0下$V(\epsilon_i|x_i)=\sigma^2$（即齊質變異），則條件變異數$V(\hat{\beta_1}|x)=\frac{\sigma^2}{\sum(x_i-\bar{x})^2}$。


Pf.

$$V(\hat{\beta_1}|x) = V(\frac { \sum_{i=1}^n (x_i-\bar{x})y_i } { \sum_{i=1}^n (x_i-\bar{x})^2 } |x)$$

$$= \frac { \sum_{i=1}^n (x_i-\bar{x}) V(y_i|x) } { (\sum_{i=1}^n (x_i-\bar{x})^2)^2 }$$
$$= \frac { \sum_{i=1}^n (x_i-\bar{x}) V(\beta_0+\beta_1x_i+\epsilon_i|x) } { (\sum_{i=1}^n (x_i-\bar{x})^2)^2 }$$
$$= \frac { \sum_{i=1}^n (x_i-\bar{x}) V(\epsilon_i|x) } { (\sum_{i=1}^n (x_i-\bar{x})^2)^2 }$$
$$= \frac { \sum_{i=1}^n (x_i-\bar{x}) \sigma^2 } { (\sum_{i=1}^n (x_i-\bar{x})^2)^2 }$$
$$= \frac { \sigma^2 } { \sum_{i=1}^n (x_i-\bar{x})^2}$$


  (c) 若考慮異質變異$V(\epsilon_i|x_i=0)=\sigma_0^2$、$V(\epsilon_i|x_i=1)=\sigma_1^2$，則條件變異數$V(\hat{\beta}_1|x)=\frac{\sigma_0^2}{n_0}+\frac{\sigma_1^2}{n_1}$。


Pf.

$$V(\hat{\beta}_1|x) = V(\bar{y_1} - \bar{y_0}|x)$$
$$= V(\bar{y_1}|x) + V(\bar{y_0}|x)$$
$$= \frac {1} { n_1^2 } V(\sum_{i,x_i=1} y_i|x) + \frac {1} { n_0^2 } V(\sum_{i,x_i=0} y_i|x)$$
$$= \frac {1} { n_1^2 } \sum_{i,x_i=1} V(y_i|x) + \frac {1} { n_0^2 } \sum_{i,x_i=0} V(y_i|x)$$
$$= \frac {1} { n_1^2 } n_1\sigma_1^2 + \frac {1} { n_0^2 } n_0\sigma_0^2$$
$$= \frac {\sigma_1^2} { n_1 } + \frac {\sigma_0^2} { n_0 }$$


## 2.3 三明治表示式
線性迴歸模型
$Y=X\beta+\epsilon$
的OLS估計式$\hat{\beta}=(X'X)^{-1}(X'Y)$。條件在已知$X$下，令$V(\epsilon|X)=\Sigma$。請證明$V(\hat{\beta}|X)=(X'X)^{-1}X' \Sigma X(X'X)^{-1}$，具有三明治形式（即可表示成$BMB'$的矩陣相乘形式）。


Pf.

$$V(\hat{\beta}|X) = E( [\hat{\beta}-E(\hat{\beta})] [\hat{\beta}-E(\hat{\beta})]' )$$
$$= E( [ (X'X)^{-1}X'U ] [ (X'X)^{-1}X'U ]' )$$
$$= E( (X'X)^{-1}X'UU'X(X'X)^{-1} )$$
$$= (X'X)^{-1}X'E(UU')X(X'X)^{-1} $$
$$= (X'X)^{-1}X' \Sigma X(X'X)^{-1} $$

